【裁判字號】    92,台上,4287
【裁判日期】    920807
【裁判案由】    違反毒品危害防制條例
【裁判全文】
最高法院刑事判決                              九十二年度台上字第四二八七號
    上  訴  人  劉永澤原名劉.
                      現遷居.
右上訴人因違反毒品危害防制條例案件，不服台灣高等法院中華民國九十年二月二十
六日第二審判決（八十九年度上訴字第三九二一號，起訴案號：台灣板橋地方法院檢
察署八十八年度偵字第二一五一三號），本院判決如左：
    主  文
上訴駁回。
    理  由
按刑事訴訟法第三百七十七條規定：上訴於第三審法院，非以判決違背法令為理由，
不得為之。是提起第三審上訴，應以原判決違背法令為理由，係屬法定要件。如果上
訴理由狀並未依據卷內訴訟資料，具體指摘原判決不適用何種法則或如何適用不當，
或所指摘原判決違法情事，顯與法律規定得為第三審上訴理由之違法情形，不相適合
時，均應認其上訴為違背法律上之程式，予以駁回。本件原判決認定上訴人劉永澤（
原名劉文駿）明知大麻係毒品危害防制條例所列之第二級毒品，且係管制物品，不得
非法製造、運輸、販賣、私運進口，乃於民國八十八年九月十日搭機前往柬埔寨，以
新台幣（下同）十萬元之代價，向綽號「阿牛」之成年男子，購買第二級毒品大麻一
批（淨重一千八百六十八公克）以托運行李夾藏之方式，由柬埔寨搭機轉往泰國，而
於同月十五日運輸進入桃園中正機場得逞。嗣於同月十七日二十二時許，攜帶上開已
分裝之大麻，自台北縣三重市○○路一一０號十六樓之十住處，欲至台北縣林口鄉長
庚醫院前，委託綽號「小方」之成年男子鑑定純度時，經埋伏之警員查獲，並扣得上
開大麻一批（淨重一千八百六十八公克，包裝重八十五點六四公克）等情。因而撤銷
第一審之不當判決，改判仍論處上訴人運輸第二級毒品罪刑。已綜核全部卷證資料，
詳加斟酌論斷，敘明其所憑之證據及認定之理由，而以上訴人否認犯罪所持之辯解為
不足採，予以指駁綦詳，俱有卷存之證據資料可資覆按。從形式上觀察，並無違背法
令之情形存在。查被告之自白非出於強暴、脅迫、利誘、詐欺、違法羈押或其他不正
之方法，且與事實相符者，得為證據。又被告之自白，不得作為有罪判決之唯一證據
，仍應調查其他必要之證據，以察其是否與事實相符，刑事訴訟法第一百五十六條第
一、二項定有明文。上訴人於警訊中自白自柬埔寨購買系爭大麻一批，以托運行李夾
藏之方式，經泰國運輸入台得逞。警方業已告知其刑事訴訟法上權利，且上訴人於偵
查中亦坦承警訊筆錄實在，警察沒有刑求等語不諱，並有扣案之大麻一批及內政部警
政署入出境管理局入出境紀錄在卷可稽，堪認其警訊筆錄係出於自由意志之自白，且
與事實相符。原審採為認定犯罪事實之依據，自屬正當合法。又認定犯罪事實所憑之
證據，並不以直接證據為限，即綜合各種間接證據，本於推理作用，為認定犯罪事實
之基礎，如無違背一般經驗法則，尚非法所不許。扣案之大麻係上訴人自柬埔寨經泰
國運輸入台，原審除據上訴人之自白外，並綜核證人辛西壽之證詞及內政部警政署入
出境管理局入出境紀錄等資料，本於推理之作用，為認定犯罪事實之基礎，尚無悖乎
一般經驗法則，自無違法可言。另刑事訴訟法採直接審理主義，法院若不能直接訊問
證人以確認證言之信憑性，除有特別規定或例外情形外，秘密證人在警訊中之供述，
應無證據能力。祕密證人Ａ１僅於警訊時出面作證，並未與上訴人當面對質，原審審
理時，復傳拘無著，其證詞固無證據能力。第查，上訴人運輸前開毒品自國外入境之
事實，業經其自白不諱，並有扣案之證物可資佐證，事證明確，犯行足堪認定，縱不
採上開祕密證人之證詞，亦無礙於其犯罪事實之認定。原判決已敘明不予採納祕密證
人Ａ１證詞之理由，尤無違法之處。上訴意旨置原判決上開明確論斷於不顧，對原審
取捨證據及證據證明力判斷之審判職權行使，任憑己見，或就同一證據資料為相異之
評價，或就不影響於判決本旨事項為事實上之爭辯，均與法律規定得為第三審上訴理
由之違法情形，不相適合，其上訴違背法律上之程式，應予駁回。
據上論結，應依刑事訴訟法第三百九十五條前段，判決如主文。
中      華      民      國    九十二    年      八      月      七      日
                              最高法院刑事第四庭
                                  審判長法官  紀  俊  乾
                                        法官  黃  正  興
                                        法官  劉  介  民
                                        法官  陳  東  誥
                                        法官  林  開  任
      右正本證明與原本無異
                                              書  記  官
中      華      民      國    九十二    年      八      月     十一     日
                                                                        ｖ


司法院資訊處製作；財團法人民間司法改革基金會備份。
